臺灣臺北地方法院刑事判決　　　　　　 94年度簡上字第154號
上 訴 人
即 被 告　乙○○○ ○○○○.
選任辯護人　郭雨嵐律師
　　　　　　汪家倩律師
上列上訴人即被告因傷害案件，不服本院刑事庭於中華民國94年
8月11日所為之94年度簡字第1612號第一審簡易判決（聲請簡易
判決處刑案號：94年度偵字第10625號），提起上訴，本院管轄
第二審之合議庭判決如下：
    主  文
上訴駁回。
    事  實
一、乙○○○ ○○○○○ ○○○○○○與丁○○係美商SUBWAY公司之同事，因
    丁○○主動招攬原屬乙○○○ ○○○○○ ○○○○○○之客戶，乙○○○ ○○○○○ ○○○○○○因此心生不滿，嗣於民國93年5月22日凌晨1時30分
    許，乙○○○ ○○○○○ ○○○○○○適見丁○○在臺北市○○區○○路2
    段100號之「卡內基酒吧」內，竟基於普通傷害之犯意，將
    一隻手肘彎起架在丁○○胸前，而將丁○○逼近牆壁欄杆後
    ，再以另1隻手毆打丁○○，造成丁○○受有左後耳3×3公
    分瘀傷、左肩5×5公分瘀傷、後背6×2公分擦傷、左頸3×1
    公分擦傷、左小指1×1公分瘀傷等傷害。
二、案經丁○○訴由臺北市政府警察局大安分局報告台灣台北地
    方法院檢察署檢察官偵查後聲請以簡易判決處刑。
    理  由
一、訊據被告乙○○○ ○○○○○ ○○○○○○固承認有因前述業務糾紛，於
    上揭時、地與告訴人丁○○發生爭吵之事實，惟矢口否認有
    何傷害之犯行，辯稱：當天我在「卡內基酒吧」看到告訴人
    ，但他都沒有過來找我，我就請我朋友丙○○○○○○○ ○○○○○  ○○○○○找他過來跟我談談，他過來後我就用手攬著他的肩膀，
    突然我發現告訴人有一個滑倒或是類似的動作，之後他就突
    然轉過來頭撞到我的胸前，我就基於本能把他推開，並大聲
    叫「喂」，之後告訴人就靠在牆上，我就對他說你怎麼可以
    這樣做，所以我向前走1、2步，並把手舉起來同時，我的朋
    友就把我的二隻手抓住，叫我平靜下來，這時甲○○ ○○○○○○○○
    才進來，跟我說不可以這樣，我根本沒有毆打告訴人，告訴
    人的傷應該是他自己滑倒並撞到我所造成，否則以被告之體
    型，造成之傷勢不只如此云云。經查：
(1)、告訴人於本院審理時以證人身份到庭具結證稱：當時丙○○○○○○○ ○○○○○ ○○○○○把我從餐廳的中間拉到門口靠近牆的地方，
    把我帶到被告前面，被告就很兇的用手抵住我的胸部，一直
    用英文很難聽的話語罵我，並用另外1隻手連續打我頭部、
    頸部、背部、腰部，至於他是用哪隻手打、怎麼打？因為我
    的眼睛只看到他的胸部，看不到他手的動作。當時發生突然
    ，他打我約5秒鐘，一下就結束，我覺得很害怕，身體很痛
    ，馬上就有人出來抓住被告。我跟被告談話或爭吵時，沒有
    滑倒。我的身高體重是165公分、55公斤等語明確（本院卷
    第70至72頁）。核與證人丙○○○○○○○ ○○○○○ ○○○○○於本院審理
    時到庭證述：當天被告說可不可以幫我叫店裡面那位先生過
    來，應該就是告訴人，我就走過去向告訴人說，我朋友想要
    跟你聊天，你可以跟我過來一下嗎？當時酒吧裡面很吵，所
    以我把手搭在告訴人的肩上請他跟我過來一下，告訴人就跟
    我一起走到被告站的地方，當被告轉過來時，我就往後退去
    跟我的朋友講話。我就沒有注意他們的舉動或談話內容，但
    眼角餘光可以看到被告與告訴人談話，一直到我發現有一個
    動作，我看到被告在對告訴人訓話，被告用手指比向告訴人
    ，且將左手手肘彎起來，直接碰到告訴人的上半身，告訴人
    背頂著牆壁，我有看到被告推告訴人的動作，我發現不太對
    勁，氣氛有點奇怪，我跟我的朋友都一起問被告發生什麼事
    情，並叫被告冷靜且試著阻止被告向前，並叫被告退後，後
    來甲○○ ○○○○○○○○從外面走進來，站在被告與告訴人中間，並
    用手叫被告停止，不然就叫他去外面。被告當時有在吼叫，
    我聽到被告說你不能這樣做，你怎麼可以這樣。被告手肘彎
    起來時，告訴人有往後躲等情大致相符（本院卷第68至70頁
    ）。再證人甲○○ ○○○○○○○○於本院審理時亦證述：事發時我在
    現場，我只看到部分，但是沒有看到全部。我本來是站在餐
    廳門外，我被告知裡面有混亂的情形，我開門進去就看到被
    告跟告訴人站在一起，我看到被告背對著我，因為被告的身
    體非常高大，告訴人有部分被被告擋住，被告將手肘彎起抵
    在告訴人的胸部，告訴人後面是欄杆，我看到後我就馬上將
    他們兩人拉開，我站在他們兩人中間，我面對被告，我後面
    是告訴人，我把手舉起告訴被告請他往後退，並叫告訴人在
    我後面，我告訴被告請你停止，這種行為在我店裡是不被允
    許的，我就叫保鑣將被告架出去。叫保鑣把被告架出去時，
    我不記得被告說什麼，就算有也是發出不爽的聲音，我不知
    道他們為什麼原因爭吵，我看到時，就是被告逼近告訴人，
    且被告很激動，反觀告訴人看起來比較平靜，至於有無害怕
    我不清楚。我在偵查中說我把被告推開，叫他冷靜、後退，
    接者又持續把被告推開，並叫告訴人在我後面，我再一次叫
    被告冷靜，被告又嘗試「要繼續往前」，想要做些什麼，我
    就用手抵住被告，我重複叫他停並冷靜，因為被告不聽一直
    逼近，所以我才請保鏢將被告駕走這些情節是正確的等語詳
    盡（本院卷第63、64、66、67頁）。
(2)、是證人丙○○○○○○○ ○○○○○ ○○○○○與甲○○ ○○○○○○○○均提及被告有
    將1隻手肘彎起架在告訴人胸前，並情緒激動地發出吼叫或
    不爽的聲音，且在告訴人背後已是欄杆牆的情況下，仍一直
    往告訴人的方向逼近，試圖想做些什麼；縱使旁人叫其冷靜
    ，被告還是試圖往前；而丙○○○○○○○ ○○○○○ ○○○○○並稱被告有
    用另1隻手指向告訴人，對其訓話之情形。由此可見被告當
    時確實情緒激動，對於告訴人相當不滿，而有出手毆打告訴
    人之可能。又被告將1隻手抵在告訴人胸前時，告訴人係背
    對著牆邊；再被告於案發時之身高體重為187公分、102公斤
    （被告於本院審理時自承在卷，見本院卷第76頁），告訴人
    之身高體重則為165公分、55公斤，可見兩人之身材體型懸
    殊；復參酌丙○○○○○○○ ○○○○○ ○○○○○證稱：被告將手肘彎起時
    ，告訴人有往後躲等語，可知當被告將手肘彎起抵在告訴人
    胸前時，告訴人係處於難以前進反擊，又無充裕之空間可供
    退避之處境。則在此種情況下，被告基於體型及所站位置之
    優勢，自可輕易以1隻手抵住告訴人，防止告訴人退避，並
    以另1隻手毆打告訴人身體。再者，被告與告訴人身高既然
    相差22公分，告訴人亦稱當時其眼睛只能看到被告的胸部，
    準此，被告以一隻手抵住告訴人之前胸後，最有可能之攻擊
    方式，自係以另1隻手「由上往下」毆打告訴人之身體背面
    。而參酌告訴人當日所受之傷勢，係左後耳3×3公分瘀傷、
    左肩5×5公分瘀傷、後背6×2公分擦傷、左頸3×1公分擦傷
    、左小指1×1公分之瘀傷，有國泰綜合醫院出具之診斷證明
    書及病歷資料各1份在卷可稽（偵查卷第23頁、本院卷第34
    至38頁）。依照上開病歷資料之附圖顯示，告訴人之傷勢均
    集中在左側，並非散佈在身體之左、右側，且除左頸之擦傷
    外，其餘均在身體之背面，由此足見上開傷勢係由行為人以
    單手攻擊之方式，主要毆打告訴人之身體背面所造成。是告
    訴人證稱：被告很兇的用手抵住我的胸部，並用另外1隻手
    連續打我頸部、背部、腰部等語，核與前述各項事證相符，
    故告訴人所受之前開傷勢，確係被告徒手毆擊所造成無誤。
(3)、被告雖然辯稱：告訴人過來後我就用手攬著他的肩膀，突然
    告訴人有一個滑倒或是類似的動作，之後他就突然轉過來頭
    撞到我的胸前，我就基於本能把他推開云云，惟查：上開情
    節業據告訴人明確否認。再丙○○○○○○○ ○○○○○ ○○○○○當時既在
    被告與告訴人身旁，眼角餘光亦可看到被告與告訴人之舉動
    ，苟告訴人確有類似滑倒並將頭撞到被告胸前之動作，丙○○○○○○○ ○○○○○ ○○○○○對於此等明顯劇烈之變化，當可立即發現
    ，惟丙○○○○○○○ ○○○○○ ○○○○○並未發現上開舉動，僅看到被告
    對告訴人訓話，並將手肘彎起抵住告訴人前胸之動作。況且
    ，告訴人如果突然滑倒撞到被告，被告理應對此突然之舉動
    感到震驚，而需相當之時間詢問告訴人發生何事？並重新理
    清其頭緒。但被告實際上並未有任何停頓或中斷情緒之狀況
    ，反而持續其先前斥責告訴人之舉動，並用手抵住告訴人之
    前胸一再向告訴人逼近，情緒激動地想繼續做些什麼，由此
    益見被告辯稱告訴人有滑倒，可能因此導致受傷云云，顯屬
    虛構杜撰之情節，不足採信。末查，造成瘀傷、擦傷之原因
    多端，與粗糙之物摩擦或遭他人徒手、持器物毆打，均有可
    能造成；再傷勢之輕重，因行為人之力道、出手角度、毆打
    方式、受傷之部位不同，均有可能造成不同之影響；且受到
    輕微瘀、擦傷之人，仍能與常人一樣正常行動，除非靠近仔
    細觀察，否則難以發現其傷勢，此均為一般日常生活之常識
    ，是被告以徒手毆打之方式，即能導致告訴人受有前述範圍
    不等之擦、瘀傷，亦核與事理無違。
(4)、綜上所述，被告所辯均不足採，本案之事證甚為明確，被告
    犯行堪以認定。
二、核被告乙○○○ ○○○○○ ○○○○○○所為，係犯刑法第277條第1項之
    普通傷害罪。原審以被告犯行明確，依照刑法第277條第1項
    、第41條第1項前段，罰金罰鍰提高標準條例第1條前段、第
    2條之規定，並審酌被告之素行、犯罪動機、手段、目的、
    所生危害及犯後態度等一切情狀，判處被告拘役30日，如易
    科罰金以3百元（銀元）折算1日。經核其認事用法均無違誤
    ，量刑亦屬妥適，應予維持。被告以上述理由，提起上訴，
    指摘原判決認事用法不當，尚無理由，應予駁回。
據上論斷，應依刑事訴訟法第455 條之1 第3 項、第368 條，判
決如主文。
本案經檢察官孟令士到庭執行職務。
中　　華　　民　　國　　94　　年　　12　　月　　30　　日
　　　　　　　　　刑事第三庭    審判長法　官　林恆吉
                                      法  官  王幸華
                                      法　官　游士珺
上正本證明與原本無異。
不得上訴。
                                      書記官  林素霜
中　　華　　民　　國　　95　　年　　1 　　月　　2 　　日
附錄本案主要論罪法條：
中華民國刑法第277條
傷害人之身體或健康者，處3年以下有期徒刑、拘役或1千元以下
罰金。
犯前項之罪因而致人於死者，處無期徒刑或7年以上有期徒刑；
致重傷者，處3年以上10年以下有期徒刑。
